臺灣臺中地方法院刑事判決　　　九十四年度易字第一七０五號
公　訴　人　臺灣臺中地方法院檢察署檢察官
被　　　告　丙○○
上列被告因贓物案件，經檢察官提起公訴（九十四年度偵緝字第
一六六號），本院合議庭裁定由受命法官獨任行簡式審判程序，
判決如下：
    主  文
丙○○連續收受贓物，處有期徒刑伍月，如易科罰金，以參佰元
折算壹日。
    犯罪事實
一、丙○○基於收受贓物之概括犯意，於民國92年9月13日上午8
    時許，在台中縣東勢鎮○○路34號前，明知車號DI-9810號
    自用小客車（張彥卿所有而於民國92年9月13日凌晨，在台
    中縣東勢鎮○○路35號前遭竊），係真實姓名年籍不詳之
      許姓男子所竊得之贓車，仍予收受供己使用。因張彥卿於
      發現失竊後，即偕同友人吳恩豪於同日7時許覓得該車停
      放上址，而在場埋伏守候，發現丙○○前來開車，即報警
      當場查獲。丙○○復於92年9月30日，在台中縣龍井鄉新
      民國中前，明知其透過林宏銘（另分案偵辦）向真實姓名
      年籍不詳綽號「阿龍」及「許慶中」者借得之車號2L-276
      5號自用小客車，係屬來路不明之贓車（該車係乙○○所
      有，於民國92年9月26日凌晨，在台中市○區○○○路二
      段175號前遭竊），仍予收受供己使用。嗣於同年10月3日
      14時許，丙○○駕駛上開贓車，搭載不知情之魏溪文，在
      台中市○區○○路與進化路口，為警查獲，並自車內起獲
      甲○○遭竊之保險單、信用卡及存摺等物。
二、案經台中縣警察局東勢分局、台中市警察局第一分局分別報
　　 告偵辦。
　　　　 證據並所犯法條
一、訊據被告丙○○固坦承收受上開二部贓車等情不諱，惟均否
　　 認明知係屬贓車，辯稱：許姓男子稱要向人收錢不方便開自
　　 己的車，而以其友人所開的DI-9810號車跟伊交換向邱俊良
　　 借得之R6-6131號車。又2L-2765號車是伊透過林宏明向「阿
　　 龍」與許慶中借的等語。惟查，被告於警訊時坦承知悉上開
　　 車號2L-2765號自用小客車係竊得之贓車。且查，上開事實
　　 ，業據被害人張彥卿、乙○○、甲○○等人指述在卷，並有
　　 證人吳恩豪、邱俊良、魏文溪等人證述情節可參，復有被害
　　 人張彥卿、乙○○、甲○○等人立具之贓物領據在卷可稽。
　　 並有車籍作業系統-查詢認可資料、車輛車牌失竊作業-查獲
　　 車輛認可資料等附卷可考。核被告收受前開贓車，均未取得
　　 行車執照、亦未能交待來源，對交付車輛者之真實身分復無
　　 法確認，對上開車輛均屬贓車乙節，當有認識。故被告所辯
　　 純係卸飾之詞，不足採信，其罪嫌堪以認定。
二、核被告所為，係犯刑法第349條第1項收受贓物之罪嫌（報告
　　 意旨認係犯刑法第320條第1項之罪嫌，尚有未洽）。其先後
　　 多次收受贓物犯行，犯意概括，時間緊密，所犯構成要件相
　　 同，請論以連續犯。
[案由摘要]
二、案經__警察局__分局移送臺灣臺中地方法院檢察署檢察官偵
    查起訴。
    理    由
一、__
二、__
據上論斷，應依刑事訴訟法第二百九十九條第一項前段，
刑法第__百__十__條第__項、第四十一條、第四十二條第二項，
罰金罰鍰提高標準條例第一條前段、第二條，
判決如主文。
中　　華　　民　　國　　94　　年　　11　　月　　3 　　日
                  刑事第六庭    法  官  鄧敏雄
上正本證明與原本無異。
如不服本判決，應於送達後十日內向本院提出上訴狀（須附繕
本），上訴於台灣高等法院台中分院。
                                書記官  黃士益
中　　華　　民　　國　　94　　年　　11　　月　　3 　　日
附錄論罪科刑法條
所犯法條：
刑法第349條：
收受贓物者，處三年以下有期徒刑、拘役或五百元以下罰金。
搬運、寄藏、故買贓物或為牙保者，處五年以下有期徒刑、拘役
或科或併科一千元以下罰金。
因贓物變得之財物，以贓物論。
